臺灣板橋地方法院交通事件裁定　　94年度交聲字第839 號
原處分機關　交通部公路總局臺北區監理所蘆洲監理站
異　議　人
即受處分人　甲○○
上列異議人因違反道路交通管理處罰條例案件，對於原處分機關
於民國94年4 月22日所為蘆監二字第裁46–C00000000 號處分，
聲明異議，本院裁定如下：
    主  文
異議駁回。
    理  由
一、異議意旨略以：本件異議人即受處分人甲○○所有之車牌號
    碼NW7-339 號重型機車，於民國（下同）93年10月13日下午
    4 時41分許，行經臺北縣三重市○○街時，雖有駕駛人未依
    規定戴安全帽之違規行為，但無舉發單所指「拒絕停車接受
    稽查而逃逸」之行為，且異議人並未收到舉發單，原處分機
    關逕為裁罰，異議人自難甘服，爰依法聲明異議云云。
二、按汽車駕駛人，駕駛汽車有違反本條例之行為，經交通勤務
    警察或依法令執行交通稽查任務人員制止時，不聽制止或拒
    絕停車接受稽查而逃逸者，除按各該條規定處罰外，處新臺
    幣3000元以上6000元以下罰鍰。又汽車駕駛人有道路交通管
    理處罰條例第60條第1 項情形者，除依原條款處罰鍰外，並
    予記違規點數一點。道路交通管理處罰條例第60條第1 項及
    第63條第1 項第1 款分別定有明文。
三、經查：異議人即受處分人甲○○所有之車牌號碼NW7-339 號
    重型機車，於93年10月13日下午4 時41分許，行經臺北縣三
    重市○○街時，因駕駛人未依規定帶安全帽之違規行為（業
    經異議人於本院訊問時撤回此部份之聲明異議），經交通勤
    務警察制止時，拒絕交通勤務警察之稽查，經警逕行掣單舉
    發等情，有交通部公路總局臺北區監理所蘆洲監理站94年4
    月22日蘆監二字第裁46－C00000000 、46－C00000000 號違
    反道路交通管理事件裁決書、掛號郵件收件回執影本各二紙
    、申訴書、臺北縣政府警察局三重分局94年4 月12日北縣警
    重交申字第0940012951號書函各一份及採證照片2 幀附卷可
    稽，異議人固坦承確於上述時、其配偶陳裕明因騎乘機車有
    未戴安全帽之違規事實，然辯稱，陳裕明並無舉發單所指「
    拒絕停車接受稽查而逃逸」之行為。惟查，證人陳裕明雖於
    本院調查時具結證稱：我當時騎乘上開機車搭載小孩去補習
    班途中，遇見警察偕拖吊車要拖吊鄰居違規車輛時，大聲告
    訴鄰居「有拖吊車在拖違規車輛」，那時機車已被交通警察
    擋下來了，也停在警察面前，當時拖吊人員忙著拖吊違規車
    輛，警察忙著照相，也沒要求我出示任何證件，我在現場停
    留了七、八分鐘，因小孩補習時間快到了才離開，交通警察
    等我駕駛機車走後才從後面照相，我當時並無拒絕稽查逃逸
    之意等語。然本件舉發警員胡漢欽於本院調查時到庭結證稱
    ：「因我要拖車時，陳裕明有出聲，所以才發現他未戴安全
    帽，我把他攔下來並請他出示證件，因為他當時停在車道上
    ，剛好有輛車子要通過，我請他開旁邊一點再開單，不過他
    就騎車跑了，我才照相存證。」、「因為我要拍拖吊車，而
    且我覺得機車駕駛不是很配合，故雖已攔停機車駕駛，仍一
    併將之拍進去（按即未戴安全帽之採證相片）。」、「因為
    我是請機車駕駛騎到旁邊去，但是他車子直接騎走了，我本
    想追過去，但他車上有小孩子，我考慮小孩的安全，怕駕駛
    緊張，所以才僅拍照」等語，並提出陳裕明騎駛車牌號碼N
    W7- 339 號機車離開之採證相片附卷（以上均參見本院94年
    6 月21日訊問筆錄）。按證人陳裕明為異議人之配偶，且為
    實際之違規行為人，所證若其無他積極證據可佐，自難遽採
    ，再徵諸證人胡漢欽為依法執行交通勤務之警員，與異議人
    素不相識，亦無怨仇，其依法執行公務，不必無故誣攀，且
    有採證相片為證。況交通警員掣單舉發違反道路交通管理處
    罰條例所列之違規事實，本質上為行政處分，係公務員基於
    職務上權力，依法就特定之具體事件所為具有公法上效果之
    單方行政行為，基於公務員為公法上行為具有公信力之原則
    ，該行政處分當可被推定為真正，其據以依法處分之事實認
    定亦為真正無誤。本此公信原則，立法者以道路交通管理處
    罰條例第92條第3 項之授權，賦予行政機關制定違反道路交
    通管理事件統一裁罰基準及處理細則，使勤務警員得當機處
    分以達其維護交通秩序、安全之行政目的，否則國家行政勢
    必窒礙難行。而異議人僅空言泛稱其無上開違規情事，異議
    人除舉出證人陳裕明外並未再聲請本院調查任何對其有利之
    證據，致法院對證人即執勤警員胡漢欽供述之異議人違規事
    實產生任何合理之懷疑，亦無任何證據足資證明本件執勤警
    員有捏造事實違法取締之情事，則其本於維護交通秩序、安
    全職責所為之舉發，自應受到合法、正確之推定。
四、再查本件舉發通知單，係由臺北縣政府警察局三重分局於93
    年10月26日，以大宗掛號函件交付郵寄當事人，收件人姓名
    為甲○○，寄達地為「臺北縣三重市○○街89號5 樓」，而
    前開二件舉發通知單之掛號函件因「招領逾期」退回寄件人
    ，有臺北縣政府警察局三重分局94年4 月12日北縣警重交申
    字第0940012951號書函影本一件附卷可佐。又異議人車籍登
    記之記載之地址為「臺北縣三重市○○街89號5 樓」，是上
    開大宗掛號函件上之收件人寄達地顯非異議人所登記之車籍
    地，且該舉發通知單經退回寄件人後，復查無有依其他送達
    方式如寄存送達之情形，是該舉發通知單顯未經合法送達之
    事實，應堪認定。查前開舉發通知單雖未經合法送達，致使
    異議人無法於接獲舉發通知單後，於15日內得不經裁決逕依
    道路交通管理處罰條例第92條第3 項之罰鍰基準規定，向指
    定之處所依最低額罰鍰繳納，然經異議人向原處分機關陳述
    意見表示未收受舉發通知單後，原處分機關已依道路交通管
    理處罰條例第60條第1 項、第63條第1 項第1 款及違反道路
    交通管理事件統一裁罰標準規定，對異議人裁以罰鍰之最低
    額3000元，經核尚無違誤。從而，本件異議人聲明異議為無
    理由，應予駁回。
據上論斷，應依道路交通案件處理辦法第19條，裁定如主文。
中　　華　　民　　國　　94　　年　　6 　　月　　29　　日
                        交通法庭      法  官  王  敏  慧
以上正本證明與原本無異。
如不服本裁定，應於送達後5日內，向本院提出抗告狀。
                                      書記官  陳  秀  慧
中　　華　　民　　國　　94　　年　　6 　　月　　30　　日
